臺灣屏東地方法院交通事件裁定　　　　　　　　　　九十三年度交聲字第一四四號
　　原處分機關　交通部公路總局高雄區監理所屏東監理站　　　　　　　　　　?
　　異　議　人　甲○○
　　即受處分人
右異議人因違反道路交通管理處罰條例案件，對於屏東監理站九十三年八月十日所為
之處分（屏監違字第裁８２－Ｖ00000000號），聲明異議，本院裁定如左：
    主  文
原處分撤銷。
異議人不罰。
    理  由
一、異議意旨略以：異議人於民國九十三年七月十七日凌晨，駕駛車號７６７８－Ｇ
    Ｑ自小客車，由屏東市出發，前往南州拜訪朋友，途經屏東縣屏１８９縣萬丹段
    時，因前後均有車輛行駛，異議人陷入車陣中，只得跟隨其他車輛行駛，直到異
    議人欲前往之交叉路口，才離開車陣，異議人於上開路段，雖有超速行駛，然並
    未與其他車輛競駛，且異議人與其他車輛之駕駛人並不相識，如何會相互競駛，
    原處分機關認定事實有誤，為此聲明異議。
二、按汽車駕駛人，行車速度，超過規定之最高時速，或低於規定之最低時速，或裝
    用測速雷達感應器者，處新臺幣一千二百元以上二千四百元以下罰鍰；其感應器
    沒入之。又二輛以上之汽車共同違反第一項規定，或在道路上競駛、競技者，處
    汽車駕駛人新臺幣三萬元以上九萬元以下罰鍰，並當場禁止其駕駛及吊銷其駕駛
    執照。又汽車駕駛人，曾依第二十九條第四項、第三十條第三項、第三十三條第
    二項、第三十五條第二項前段、第三項前段、第三十七條第三項、第四十三條、
    第六十一條第一項第三款之規定吊銷駕駛執照者，三年內不得考領駕駛執照。道
    路交通管理處罰條例第四十條、第四十三條第三項、第六十七條第二項分別明文
    規定。
三、經查：原處分機關以異議人自承於九十三年七月十七日凌晨一時六分許，駕駛車
    號７６７８－ＧＱ自小客車，於屏１８９縣萬丹段，以時速約一百公里速度超速
    行駛，且同時違規者另有其他車輛等為由，認異議人與其他汽車駕駛人共同在道
    路上競駛，而分別依道路交通管理處罰條例第四十三條第三項、第六十七條第二
    項，處異議人新臺幣三萬元罰鍰，並吊銷駕駛執照，三年內禁考，固非無據。惟
    所謂「競」，依教育部國語推行委員會所編錄之國語辭典所載，意義為比賽、爭
    逐，因此，所謂「競駛」，當指比賽駕駛，換言之，駕駛人應有爭先恐後，互相
    要超越對方之舉。而本件違規事件，經本院勘驗現場搜證之警員林大源提出之光
    碟片後，全部過程為：最初有９Ｓ－９８９８、５９５７－ＦＡ、ＺＤ－３９５
    ２、ＷＯ－６８４７、ＺＲ－２３６３、２６２５－ＦＤ、７６７８－ＧＱ等七
    部自小客車，自台二十七線萬丹段開始行駛，約三分半後，車行至一八九線丹榮
    路口，全數車輛均左轉，隨即又加入３Ｊ－６５５８、９Ｆ－６０６４號車，接
    著上開車輛即開始疾駛，對照緊跟在後搜證之偵防車上時速錶所顯示之速度，該
    九部車時速均約一百公里，而在超速行駛之過程，全部車輛或依順排成一行或併
    列成二行，且車輛間均保持相當之距離，並未發現有爭相超車，互不相讓之情事
    ，另在警方為時約九分三十秒之搜證過程，異議人所駕駛之車輛全程參與，有勘
    驗筆錄一份在卷為憑。依勘驗結果所見，異議人辯稱：係因身陷車陣中，不得已
    與其他車輛同行云云，固非實情，惟異議人與其他八輛車之駕駛人既未有相互爭
    先之行為，自不得僅以異議人等均超速行駛，即指異議人與其他車輛相互競駛。
    綜上，原處分機關認事有誤，爰依道路交通案件處理辦法第二十條，裁定如主文
    。
中      華      民      國     九十三     年      九      月   二十九   日
                              臺灣屏東地方法院交通法庭
                                  法  官    包梅真
右裁定正本證明與原本無異。
如不服本裁定應於裁定送達後五日內向本院提出抗告書狀敘述抗告之理由抗告於臺灣
高等法院高雄分院。
                                  書記官    滕一珍
中    華    民    國     九十三      年      十      月       四      日
